臺灣臺南地方法院刑事判決　　　
111年度原簡上字第1號
上  訴  人  乙○○


指定辯護人  本院公設辯護人林宜靜
上列上訴人即被告因竊盜案件，不服本院於中華民國111年3月21
日111年度原簡字第5號第一審刑事簡易判決（聲請簡易判決處刑
案號：111年度偵字第3734號），提起上訴，本院管轄之第二審
合議庭判決如下：
    主  文
上訴駁回。
    事  實
一、乙○○於民國111年1月16日凌晨1時15分許，騎乘車號000-000
    號普通重機車，行經臺南市○○區○○○街00號對面公園，見甲○
    ○之子所有之腳踏車1輛（價值約新臺幣1千元）無人看管，
    竟意圖為自己不法之所有，趁機竊置於上開機車載走。嗣經
    甲○○於同日18時56分許發現腳踏車失竊，乃報警循線通知乙
    ○○於同年月18日到案，並經交還腳踏車而查獲上情。
二、案經臺南市政府警察局永康分局移送臺灣臺南地方檢察署檢
    察官偵查起訴。
    理  由
一、證據能力之判斷：
    本判決所引用被告以外之人於審判外之言詞或書面陳述，經
    當事人同意作為證據使用，本院審酌該等證據作成時情況，
    並無違法或不當取證，亦無顯不可信或證明力過低，而均認
    為適當，依刑事訴訟法第159條之5規定，具證據能力；另本
    判決引用之非供述證據，均依法定程序取得，經合法調查程
    序，與待證事實間復具相當關聯性，無不得為證據情形，依
    刑事訴訟法第158條之4反面解釋，均有證據能力。
二、犯罪事實之認定：
    上揭犯罪事實業據被告乙○○坦承不諱，核與證人甲○○於警詢
    中證述相符（警卷第11-18頁），且有扣押筆錄（含扣押物
    品目錄表）、贓物認領保管單、監視器翻拍及查獲照片在卷
    （警卷第19-35頁），被告自白與事實相符，應堪採信。被
    告竊盜犯行明確，堪以認定，應依法論科。
三、論罪：
    核被告所為，係犯刑法第320條第1項之竊盜罪。
四、維持原判決及駁回上訴之理由：　　
㈠、原審以被告罪證明確，而援引刑事訴訟法第449條第1、3項、
    第454條第2項，刑法第320條第1項、第41條第1項，刑法施
    行法第1條之1等規定，並斟酌被告已年逾七旬，因一時貪念
    竊取他人之腳踏車供家人使用，及被告所竊取物品之價值尚
    非甚高、犯罪所生危害之程度、犯罪後坦承犯行，且已將所
    竊得之腳踏車返還被害人；暨其於警詢所述教育程度為國小
    畢業，家庭經濟狀況小康等智識程度、家庭生活狀況等一切
    情狀，量處拘役20日，並諭知如易科罰金，以新臺幣1千元
    折算1日之折算標準。經核原判決認事用法均無違誤，量刑
    亦屬妥適。
㈡、被告上訴主張原審量刑過重，請求改判，從輕量刑等語，另
    辯護人則希望給被告免刑或緩刑之宣告。惟按量刑之輕重，
    係屬事實審法院得依職權自由裁量之事項，苟已斟酌刑法第
    57條各款所列情狀而未逾越法定刑度，不得遽指為違法；在
    同一犯罪事實與情節，如別無其他加重或減輕之原因，下級
    審法院量定之刑，亦無過重或失輕之不當情形，則上級審法
    院對下級審法院之職權行使，原則上應予尊重（最高法院72
    年臺上字第6696號判決、85年度臺上字第2446號判決意旨參
    照），從而如非有裁量逾越或裁量濫用之明顯違法情事，自
    不得擅加指摘其違法或不當，即使上級法院對下級法院裁量
    權之審查，亦應同此標準，此不僅在保障法官不受任何制度
    外之不當干涉，更保障法官不受制度內的異質干涉，始符憲
    法第80條所宣示獨立審判之真義。查原審審酌刑法第57條所
    列各項量刑事由，量處上開刑度，並無恣意或不當之處，自
    無違法可言。而本院審閱全案卷證，並斟酌被告犯罪情節，
    認原審量處拘役20日之刑責，並諭知以新臺幣1000元折算1
    日之易科罰金標準，亦屬適當。又按犯罪之情狀顯可憫恕，
    認科以最低度刑仍嫌過重者，得酌量減輕其刑；犯刑法第32
    0條之竊盜罪，情節輕微，顯可憫恕，認為依第59條規定減
    輕其刑仍嫌過重者，得免除其刑，刑法第59條、第61條第2
    款固有明文。惟刑法第59條之酌量減輕其刑，必其犯罪另有
    特殊之原因、環境或背景，在客觀上足以引起一般之同情，
    且於法律上別無其他應減輕或得減輕之事由，認即予以宣告
    法定最低度刑猶嫌過重者，始有其適用。而刑法第61條之免
    刑規定，則是於已依同法第59條酌減其刑後，仍認其情節輕
    微，顯可憫恕，減輕其刑仍嫌過重時，方有適用之餘地。原
    審已於審酌刑法第57條所列各款事由時，充分考量被告年紀
    、犯罪之動機、所竊取物品之價值、犯罪所生危害之程度、
    犯罪後坦承犯行，將所竊得之腳踏車返還被害人等情，業如
    前述。而本件被告僅因家中孫女有需求，即於公共場所恣意
    竊取他人財物，顯缺乏尊重他人財產權之觀念，對於告訴人
    及社會治安所生危害非輕，衡以上開情節，實難認被告本件
    犯罪之情狀有情輕法重，甚值憫恕等客觀上足以引起一般同
    情、縱予宣告法定最低度刑猶嫌過重之情形，核無刑法第59
    條規定之適用，更與刑法第61條所規定「情節輕微，顯可憫
    恕，認為依第59條規定減輕其刑仍嫌過重」之要件不符。再
    被告因妨害性自主案件，於檢察官以修復式暫結中再犯本案
    ，此有臺灣高等法院被告前案紀錄表附卷，被告不知警惕自
    愛，猶再犯案，難認本案適合暫不執行宣告緩刑。
㈢、綜上所述，原審認事用法並無違誤，量刑亦無不當，應予維
    持，被告、辯護人上訴為無理由，應予駁回。
據上論斷，應依刑事訴訟法第455條之1第1項、第3 項、第364條
、第368條，判決如主文。
本案經檢察官陳昆廷聲請簡易判決、黃榮加到庭執行職務。
中　　華　　民　　國　　111 　年　　6 　　月　　14　　日
                  刑事第五庭    審判長法　官  鍾邦久
                                      法　官  林欣玲
                                      法　官  蔡奇秀 
以上正本證明與原本無異。
不得上訴。
　　　　　　　　　　　　　　　　　　　書記官　黃郁淇
中　　華　　民　　國　　111 　年　　6 　　月　　14　　日
附錄本案所犯法條
中華民國刑法第320條
意圖為自己或第三人不法之所有，而竊取他人之動產者，為竊盜
罪，處 5 年以下有期徒刑、拘役或 50 萬元以下罰金。
意圖為自己或第三人不法之利益，而竊佔他人之不動產者，依前
項之規定處斷。
前二項之未遂犯罰之。